DESARROLLADOR DE SOFTWARE BACKEND

Nahuel Brandán

contact@nahuelbrandan.com | mahuelbrandan.com

in linkedin.com/in/nahuelbrandan | j github.com/nahuelbrandan | j stackoverflow.com/users/6125910

SOBRE MI

Más de 3 años de experiencia en el desarrollo de software, especializado en Python, incluyendo trabajos en la industria aeroespacial. Colaboré eficazmente con varios equipos multidisciplinarios.

Me esfuerzo por implementar las mejores prácticas de desarrollo y mejorar la documentación técnica, para garantizar la confiabilidad y escalabilidad del proyecto. Graduado de Analista en Computación.

EXPERIENCIA

Satellogic 06/2022 - 09/2022

Desarrollador de Software Backend

Remoto

Empresa especializada en la creación y uso de satélites de observación de la tierra.

- Refactoricé una aplicación en 2 entidades separadas, para reducir el acoplamiento.
- · Aporté a mejorar la calidad del código a través de revisiones de código y discusiones técnicas.

Ascentio | Proyecto: Sabia-Mar

08/2021 - 05/2022

Desarrollador de Software Backend

Remoto

Misión satelital, con tecnología avanzada para el estudio del mar y el océano.

- Realicé contribuciones a los módulos de planificación y comunicación de vuelo satelital, utilizando tecnologías como: Python, Docker, FastAPI y APIs.
- Creé pruebas de unidad e integración, utilizando herramientas como: Robot Framework, Postman y Pytest.
- Documenté sobre proyectos y procesos de desarrollo, utilizando tecnologías como: LaTex, y Markdown.

IncluIT | Proyecto: Junar

03/2019 - 07/2021

Desarrollador de Python

Cba - Arg

- Desarrollé y mantuve el código base del backend del sistema, basado en Python, Django y DRF.
- Integré las tecnologías Auth0 y Keycloak como capas de seguridad en la gestión de APIs.
- Efectué una actualización de la versión de Django y otras +15 dependencias, para reducir la deuda técnica.
- Optimicé en un 30% de performance en tiempo de respuesta de las APIs, mediante un manejo de caché.
- Realicé onboarding técnico a +10 nuevos desarrolladores al equipo, brindando orientación y apoyo técnico.

EDUCACIÓN

Universidad Nacional de Córdoba

10/2018

Analista en computación (Graduado)

Cba - Arg

Carrera con fuerte hincapié en programación, análisis y diseño de sistemas, base de datos y redes de computadoras, combinando una sólida comprensión teórica con habilidades prácticas.

CURSOS

Platzi 01/2021 - Actualidad

Completé más de 100 cursos y me encuentro en constante aprendizaje, en la academia online Platzi, en temáticas variadas como: habilidades blandas, inglés, desarrollo de software.

HABILIDADES

- · Lenguajes de programación: Python, C.
- Bases de datos: MySQL, MongoDB, Redis, Elasticsearch.
- Frameworks: Django, Django REST Framework, FastAPI, Robot Framework.
- · Herramientas: Linux, REST API, Git, GitHub, Bash, Postman, Auth0, Docker, Celery.

IDIOMAS

- · Inglés: B1 intermedio.
- . Español: Nativo.